臺灣高等法院臺中分院刑事判決
111年度上訴字第1077號
上  訴  人  
即  被  告  陳耀霖


選任辯護人  王聖傑律師
            蔡復吉律師
上列上訴人因違反毒品危害防制條例等案件，不服臺灣臺中地方
法院110年度訴字第507號中華民國111年1月26日第一審判決（起
訴案號：臺灣臺中地方檢察署109年度偵字第13794號），提起上
訴，本院判決如下：
    主      文
原判決關於其附表二編號1所示之刑部分及定應執行刑部分撤銷
。
陳耀霖處如附表二編號1所示之刑。
其他上訴駁回。
上開撤銷改判部分及上訴駁回（附表二編號2至8）部分，應執行
有期徒刑貳年玖月。
    事實及理由
壹、審判範圍：
　　按民國110年6月16日公布、同年月18日施行之刑事訴訟法第
    348條規定：「上訴得對於判決之一部為之（第1項）。對於
    判決之一部上訴者，其有關係之部分，視為亦已上訴。但有
    關係之部分為無罪、免訴或不受理者，不在此限（第2項）
    。上訴得明示僅就判決之刑、沒收或保安處分一部為之（第
    3項）。」本案係於111年5月5日上訴繫屬於本院，有本院收
    案戳章可憑（見本院卷第3頁），是本案上訴之效力及其範
    圍，應依現行刑事訴訟法第348條規定判斷。而上訴人即被
    告陳耀霖（下稱被告）及其辯護人於本院審理時均明示僅對
    原判決量刑部分上訴，其餘部分不爭執(見本院卷第140頁）
    ，是依刑事訴訟法第348條第3項規定及修法理由，本院審理
    範圍僅限於原判決量刑部分。
貳、本案據以審查量刑妥適與否之原審所認定之犯罪事實及所犯
    法條、罪名：
一、犯罪事實：
　㈠陳耀霖明知甲氧基甲基安非他命為毒品危害防制條例第2 條
    第2 項第2 款所規定之第二級毒品，依法不得持有；愷他命
    、4-甲基甲基卡西酮為毒品危害防制條例第2 條第2 項第3 
    款所規定之第三級毒品，硝西泮為毒品危害防制條例第2 條
    第2 項第4 款所規定之第四級毒品，愷他命、4-甲基甲基卡
    西酮依法不得販賣及持有純質淨重20公克以上，竟貪圖販賣
    毒品之不法利益，自民國109年4月14日起，基於參與犯罪組
    織之犯意，加入郭庚維（外號「排骨」、「郭台銘」，所涉
    違反組織犯罪條例等罪，由原審法院另以110年度訴字第599
    號案件審理中）所發起、主持、操縱、指揮，以實施最重本
    刑逾5年有期徒刑之販賣毒品為手段，成員另有不詳姓名年
    籍之「排骨小弟」等3人以上所組成具持續性、牟利性之有
    結構性之販毒犯罪組織（下稱本案販毒組織），擔任出面交
    付毒品予販毒者並收取價金之工作(俗稱「小蜜蜂」)。陳耀
    霖、郭庚維、「排骨小弟」與本案販毒集團其他成員即共同
    基於意圖販賣而持有第二、三、四級毒品及販賣第三級毒品
    以營利之犯意聯絡，由陳耀霖於109年5月3日23時30分許，
    在雲平汽車旅館與「排骨小弟」交班，取得「排骨小弟」所
    轉交郭庚維提供之第三級毒品愷他命25包（含如附表一編號
    1、2、7、8所示已販賣之4包及如附表三編號1所示21包）、
    含有第三級毒品4-甲基甲基卡西酮成分之毒品果汁包47包（
    含如附表一編號3、4、5、6所示已販賣之10包及如附表三編
    號2所示37包）、含有第二級毒品甲氧基甲基安非他命、第
    三級毒品硝甲西泮及第四級毒品硝西泮成分之梅錠10顆，伺
    機販賣。陳耀霖隨即駕駛車牌號碼000-0000號自小客車，至
    臺中市○○區○○路0段000號之楓康超市青海店前，改駕駛不詳
    姓名年籍之人停放在該處之車牌號碼000-0000號銀色自小客
    車（不詳姓名年籍之人於109年4月24日以戴丞廷名義承租）
    ，聽候郭庚維之指示前往交易毒品。嗣郭庚維於109年5月4
    日1時至4時許，與購毒者談妥毒品交易事宜後，即與陳耀霖
    所持用之如附表三編號4、5所示行動電話聯絡，告知毒品販
    售價格、數量及交易地點，陳耀霖遂依郭庚維之指示駕駛前
    揭銀色自用小客車於如附表一所示時間、地點，販賣如附表
    一所示之毒品予不詳購毒者，並收取如附表一所示之價金，
    而完成交易。
　㈡陳耀霖於109年5月4日6時30分許，駕駛車牌號碼000-0000號
    自小客車，搭載洪育瑋前往楓康超市青海店前，換回車牌號
    碼000-0000號自小客車，一同返回彰化縣二林鎮，陳耀霖明
    知愷他命係毒品危害防制條例第2條第2項第3款所列之第三
    級毒品，亦屬藥事法所管制之偽藥，非經許可不得轉讓，竟
    基於轉讓偽藥之犯意，於同日7時許，駕駛車牌號碼000-000
    0號自小客車途經彰化縣溪湖鎮時，先在該車上使用面額新
    臺幣100元紙鈔捲菸施用愷他命，再將其施用後剩餘之愷他
    命無償轉讓供洪育瑋刮下後摻入香菸點燃施用。
二、所犯法條及罪名：
　㈠被告陳耀霖如附表一編號1所為，係犯組織犯罪防制條例第3
    條第1項後段之參與犯罪組織罪、修正前毒品危害防制條例
    第4條第3項之販賣第三級毒品罪；如附表一編號2至8所為，
    係犯修正前毒品危害防制條例第4條第3項之販賣第三級毒品
    罪；就上開㈡犯罪事實所為，係犯藥事法第83條第1項之轉
    讓偽藥罪。
　㈡被告陳耀霖與郭庚維、「排骨小弟」及所屬販毒集團其他成
    員就如附表一編號1至8所示各次犯行間，具有犯意聯絡及行
    為分擔，應論以共同正犯。
　㈢被告陳耀霖就如附表一編號1部分，係一行為犯參與犯罪組織
    罪及販賣第三級毒品罪，為想像競合犯，依刑法第55條前段
    規定，從一重販賣第三級毒品罪處斷。又被告陳耀霖所犯修
    正前毒品危害防制條例第4條第3項之販賣第三級毒品罪（共
    8罪）及藥事法第83條第1項之轉讓偽藥罪（1罪），犯意各
    別，行為互殊，應予分論併罰。
參、本院審查結果：
一、被告上訴意旨略以：被告僅認識郭庚維，對於販毒犯罪組織
    分工、成員等細節皆不知情，亦不會私下與其他成員聯繫，
    被告唯一聯繫管道就是郭庚維，故被告並非屬該販毒犯罪組
    織不可或缺之角色，應依組織犯罪防制條例第3條第1項但書
    減輕或免除其刑。又被告提供郭庚維所有通訊紀錄及可能所
    處地址，郭庚維亦遭檢察官提起公訴，被告應依組織犯罪防
    制條例第8條第1項中段減輕或免除其刑。被告無毒品相關前
    科紀錄，年紀尚輕，所販賣之毒品數量不多，販售金額合計
    僅新臺幣（下同）21800元，無論次數、對象、金額均非甚
    鉅，對社會整體侵害程度較小，請依刑法第59條規定酌減被
    告之刑，並於適用上述規定減刑後，倘宣告二年以下有期徒
    刑，請予被告緩刑宣告云云。
二、經查：
　㈠修正前毒品危害防制條例第17條第2項規定犯該條例第4條至
    第8條之罪於偵查及審判中均自白者，減輕其刑。其立法理
    由揭明：「在於使犯第4條至第8條之毒品案件之刑事訴訟程
    序儘早確定，並鼓勵被告自白認罪，開啟其自新之路。」旨
    在針對是類案件性質，其案情比較隱密而複雜，證據蒐集、
    調查及犯罪事實認定相對困難，藉此優惠，鼓勵行為人及時
    悔悟，同時使偵、審程序較易順利進行，亦容易折服而告確
    定，兼收節省訴訟勞費之效。其立法目的與自首雷同，係將
    單純科刑事由作為處斷刑上減輕規定，其正當性求諸於被告
    於偵、審程序中自白之事實，與罪責成立之關聯性已遠，不
    因該毒品同屬禁藥而有所不同。且於法規競合之例，行為該
    當各罪之構成要件時，依一般法理擇一論處，有關不法要件
    自須整體適用，不能各取數法條中之一部分構成而為處罰，
    此乃當然之理。但有關刑之減輕、沒收等特別規定，基於責
    任個別原則，自非不能割裂適用，不能再持所謂「基於法律
    整體適用不得割裂原則」，即認無系爭規定減輕其刑的餘地
    （最高法院109年度台上字第4243號判決意旨參照）。被告
    陳耀霖於偵查及審判中就販賣第三級毒品、轉讓偽藥犯行；
    均自白犯罪，所犯如附表一所示各罪及轉讓偽藥罪，應依毒
    品危害防制條例第17條第2項規定，減輕其刑。
　㈡按毒品危害防制條例第17條第1項規定為：「犯第4條至第8 
    條、第10條或第11條之罪，供出毒品來源，因而查獲其他正
    犯或共犯者，減輕或免除其刑。」其立法旨意在於鼓勵被告
    具體提供其毒品上游，擴大追查毒品來源，俾有效斷絕毒品
    之供給，以杜絕毒品泛濫，祇須被告願意供出毒品來源之上
    手，因而查獲其他正犯或共犯者，即可邀減輕或免除其刑之
    寬典。所謂「供出毒品來源，因而查獲」，係指被告翔實供
    出毒品來源之具體事證，因而使有偵查（或調查）犯罪職權
    之公務員知悉而對之發動偵查（或調查），並因而查獲者而
    言（最高法院100年度台上字第4787號判決意旨參照)。經查
    ，被告陳耀霖為警查獲時供稱：伊本案販賣之毒品來源，係
    真實姓名年籍不詳、綽號「排骨」、「郭台銘」之男子所提
    供，伊均將販賣毒品所得拿去該男子臺中市○○區○○○路000號
    0樓之0之住處等語(見偵卷第29頁)，而綽號「排骨」、「郭
    台銘」之郭庚維販賣第三級毒品等犯行，確因被告陳耀霖之
    供述而查獲，並經檢察官提起公訴，有臺灣臺中地方檢察署
    110年5月27日中檢謀騰109偵13794字第1109054762號函、臺
    中市政府警察局第六分局109年5月4日偵查隊偵查報告、臺
    灣臺中地方檢察署檢察官110年度偵字第5389號起訴書在卷
    可稽(見原審卷第131、149至150、163至172頁)，是被告陳
    耀霖如附表一所示販賣第三級毒品之犯行，確有供出毒品來
    源，因而查獲其他正犯或共犯之情事，爰均依毒品危害防制
    條例第17條第1項之規定減輕其刑。
　㈢想像競合犯之處斷刑，本質上係「刑之合併」。其所謂從一
    重處斷，乃將想像競合犯組成之評價上數罪，合併為科刑一
    罪，其所對應之刑罰，亦合併其評價上數罪之數法定刑，而
    為一個處斷刑。易言之，想像競合犯侵害數法益者皆成立犯
    罪，論罪時必須輕、重罪併舉論述，同時宣告所犯各罪名，
    包括各罪有無加重、減免其刑之情形，亦應說明論列，量刑
    時併衡酌輕罪部分量刑事由，評價始為充足，然後依刑法第
    55條前段規定「從一重處斷」，非謂對於其餘各罪可置而不
    論。因此，法院決定處斷刑時，雖以其中最重罪名之法定刑
    ，做為裁量之準據，惟於裁量其輕重時，仍應將輕罪合併評
    價在內（最高法院108年度台上字第4405、4408號判決意旨
    ）。準此：
  ⒈參與犯罪組織者，其參與情節輕微者，得減輕或免除其刑，
    組織犯罪防制條例第3條第1項但書定有明文。查被告陳耀霖
    參與本案販毒集團犯罪組織，擔任「小蜜蜂」之工作，直接
    與購毒者接觸交易毒品，難認居於不重要角色，被告且多次
    販賣毒品交易成功，使毒品於社會上流通，嚴重影響社會治
    安，難認其參與犯罪組織之情節輕微，自無適用上開規定減
    免其刑之餘地。
　⒉又組織犯罪防制條例第8條第1項規定：「犯第3條之罪自首，
    並自動解散或脫離其所屬之犯罪組織者，減輕或免除其刑；
    因其提供資料，而查獲該犯罪組織者，亦同；偵查及審判中
    均自白者，減輕其刑。」。查本案卷存證據固無法證明被告
    陳耀霖就參與犯罪組織部分有自首並自動脫離其所屬之犯罪
    組織，而無從依上開法條項前段規定減輕或免除其刑。然本
    案販毒集團之犯罪組織係由郭庚維發起指揮，而被告於本案
    被查獲後，提出郭庚維所在地址相關資訊與警方偵辦，終查
    獲郭庚維販賣毒品犯行，並經檢察官提起公訴在案，業如前
    述。是堪認本件因被告提供資料，而破獲本案販毒集團犯罪
    組織。又被告陳耀霖就其所犯參與犯罪組織罪於偵查及原審
    審理中均坦承不諱，本應依前開條例第8條第1項中段、後段
    規定減輕其刑，但因參與犯罪組織罪與如附表一編號1所示
    販賣第三級毒品罪，成立想像競合犯，從一重販賣第三級毒
    品罪處斷，自無從再適用該條項規定減刑，惟依前開說明，
    仍應於量刑時併予考量。
　㈣復按刑之量定，為求個案裁判之妥當性，法律固賦予法院裁
    量權，但此項裁量權之行使，除應依刑法第57條規定，審酌
    行為人及其行為等一切情狀，為整體之評價，並應顧及比例
    原則與平等原則，使罪刑均衡，輕重得宜，以契合社會之法
    律感情。又刑法第59條規定犯罪之情狀可憫恕者，得酌量減
    輕其刑，其所謂「犯罪之情狀」，與同法第57條規定科刑時
    應審酌之一切情狀，並非有截然不同之領域，於裁判上酌減
    其刑時，應就犯罪一切情狀（包括第57條所列舉之10款事項
    ），予以全盤考量，審酌其犯罪有無可憫恕之事由（即有無
    特殊之原因與環境，在客觀上足以引起一般同情，以及宣告
    法定低度刑，是否猶嫌過重等等），以為判斷（最高法院95
    年度台上字第6157號判決意旨參照）。又按刑法第59條之減
    輕其刑，係裁判上之減輕，必以犯罪之情狀可憫恕，認為宣
    告法定最低度之刑猶嫌過重者，始有其適用；如別有法定減
    輕之事由，應先依法定減輕事由減輕其刑後，猶嫌過重時，
    始得為之；若有二種以上法定減輕事由，仍應先依法定減輕
    事由遞減其刑後，猶嫌過重時，始得再依刑法第59條規定酌
    減其刑（最高法院88年度台上字第1862號判決意旨可資參照
    ）。查被告陳耀霖雖無犯罪前科紀錄，此有臺灣高等法院前
    案紀錄表可稽，年紀尚輕，其本案所為不可與長期、大量販
    賣毒品之真正毒梟相比，惟毒品戕害國人健康，且嚴重影響
    社會治安，故政府立法嚴禁販賣毒品，並以高度刑罰來遏止
    毒品氾濫之問題，其竟無視國家對於杜絕毒品危害之禁令而
    仍參與販毒組織從事外送毒品之工作，助長毒品流通，害人
    害己，使施用者成癮，陷入不可自拔之困境，且販賣毒品次
    數多達8次，每次販毒金額在1000元以上，犯罪情節難認輕
    微，堪值非難。況其所犯本案之販賣第三級毒品罪，經分別
    依毒品危害防制條例第17條第2項、第1項規定遞減輕其刑後
    ，依一般國民社會感情，對照其可判處之刑度，難認情輕法
    重而有顯可憫恕之處，自無適用刑法第59條規定酌量減輕其
    刑之餘地。
  ㈤原審就被告如附表一編號2至8及前開㈡犯罪事實所示犯行，
    考量被告有上述毒品危害防制條例第17條規定刑罰減輕事由
    ，復審酌被告明知毒品對我國社會安寧秩序及國人身心健康
    將造成重大危害至鉅，政府三令五申禁絕毒品交易，竟仍為
    如附表一編號2至8所示之販賣第三級毒品行為，使毒品流通
    市面，危害國民健康及社會治安，堪值非難，及其各次販賣
    毒品價額、數量及獲利情形，犯後坦承犯行之態度，其自陳
    之學歷、職業、家庭狀況等一切情狀，分別量處如附表二編
    號2至9所示之刑。經核原審就被告所犯上述各罪適用法律並
    無不當，且量處之刑符合罪刑相當原則，比例原則、公平原
    則，堪認允當。被告就此部分上訴，仍執上情詞，請求依刑
    法第59條規定酌減其刑，尚屬無據。其此部分上訴為無理由
    ，應予駁回。
　㈥至原審就被告如附表一編號1所示犯行，量處有期徒刑2年2月
    ，固非無見。然被告有提供資訊，因而查獲其參與之本案販
    毒犯罪組織，而應於量刑時一併考量其有組織犯罪防制條例
    第8條第1項中段所定刑罰減輕事由，已如前述。原審未予詳
    查，遽認本案卷存證據無法證明本案有因被告提供資料而查
    獲本案販毒集團犯罪組織，被告無依上開規定減輕或免除其
    刑之餘地，自有未洽。被告就此部分上訴，謂其參與本案販
    毒集團犯罪組織情節輕微，得依組織犯罪防制條例第3條第1
    項但書規定減輕其刑，並請求依刑法第59條酌減其刑云云，
    固無理由，然其指稱本案有因其提供資料，查獲本案販毒集
    團犯罪組織，應依組織犯罪防制條例第8條第1項中段減輕或
    免除其刑乙節，則有理由，且原判決既有上述瑕疵可指，自
    應由本院將原判決關於其附表二編號1部分撤銷改判，至於
    原定之應執行刑因此部分之撤銷而失所附麗，自應併予撤銷
    。爰審酌被告陳耀霖明知毒品對我國社會安寧秩序及國人身
    心健康將造成重大危害至鉅，政府三令五申禁絕毒品交易，
    竟仍參與販毒組織，擔任完成毒品交易行為所需之角色分工
    ，並為如附表一所示之販賣第三級毒品行為，使毒品流通至
    市面，危害國民健康及社會治安，所為實值非難，及被告陳
    耀霖如附表一編號1所示販賣毒品價格、數量及獲利，被告
    犯後坦承犯行之態度，有組織犯罪防制條例第8條第1項中段
    、後段規定減輕其刑之事由，被告自陳之學歷、職業、家庭
    經濟生活狀況（見原審卷第232頁）等一切情狀，就被告所
    犯如附表二編號1所示之罪，量處如附表二編號1所示之刑。
    並就上開撤銷改判部分與上訴駁回（附表二編號2至8）部分
    ，衡酌被告陳耀霖所犯各罪侵害法益之異同、對侵害法益之
    加重效應、時間、空間之密接程度，再考量刑罰邊際效應隨
    刑期而遞減及行為人所生痛苦程度隨刑期而遞增之情形、受
    刑人復歸社會之可能性，而為整體評價後，定其應執行刑如
    主文第四項所示。而被告所犯如附表二編號1至8所示各罪經
    合併定應執行刑已逾有期徒刑二年，核與刑法第74條規定之
    緩刑要件不合，自無從為緩刑宣告。被告上訴意旨請求為緩
    刑宣告，亦屬無據，附此敘明。
三、據上論結，應依刑事訴訟法第368條、第369條第1項前段、
    第364條、第299條第1項前段，判決如主文。
本案經檢察官洪瑞君提起公訴，檢察官陳惠珠到庭執行職務。
中　　華　　民　　國　　111 　年　　7 　　月　　6 　　日
            刑事第五庭    審判長法　官  鄭永玉
　　　　　　　　　　　　        法　官  周莉菁
　　　　　　　　　　　　　      法　官  許文碩
以上正本證明與原本無異。
如不服本判決應於收受送達後20日內向本院提出上訴書狀，其未
敘述上訴理由者，並得於提起上訴後20日內向本院補提理由書（
均須按他造當事人之人數附繕本）「切勿逕送上級法院」。因疫
情而遲誤不變期間，得向法院聲請回復原狀。

                                書記官  林育萱
　　　　　　　　　　　　　　　　
中　　華　　民　　國　　111 　年　　7 　　月　　6 　　日

附錄本案論罪科刑法條：
組織犯罪防制條例第3條第1項
發起、主持、操縱或指揮犯罪組織者，處三年以上十年以下有期
徒刑，得併科新臺幣一億元以下罰金；參與者，處六月以上五年
以下有期徒刑，得併科新臺幣一千萬元以下罰金。但參與情節輕
微者，得減輕或免除其刑。
修正前毒品危害防制條例第4條第3項
製造、運輸、販賣第三級毒品者，處七年以上有期徒刑，得併科
新臺幣七百萬元以下罰金。
藥事法第83條第1項
明知為偽藥或禁藥，而販賣、供應、調劑、運送、寄藏、牙保、
轉讓或意圖販賣而陳列者，處七年以下有期徒刑，得併科新臺幣
五千萬元以下罰金。
附表一：
編號 販賣時間與地點 數量 金額 1 109年5月4日1時許至4時許，在臺中市○○區○○路0段000號阿拉丁KTV 愷他命4公克1包 7,800元 2 109年5月4日1時許至4時許、臺中市之不詳地點 愷他命2公克1包 2300元 3 109年5月4日1時許至4時許，在臺中市○區○○○街000號全家便利商店五權五店 毒品果汁包2包 1400元 4 109年5月4日1時許至4時許、臺中市之不詳地點 毒品果汁包2包 1000元 5 109年5月4日1時許至4時許、臺中市之不詳地點 毒品果汁包3包 1500元 6 109年5月4日1時許至4時許，在臺中市○○區○○路○○000鄉道○000號桐林順天福德祠 毒品果汁包3包 1800元 7 109年5月4日1時許至4時許，在臺中市○○區○○路000號 愷他命2公克1包 2000元 8 109年5月4日1時許至4時許，在臺中市○區○○00街00號 愷他命2公克1包 4000元 
附表二：
編號 犯罪事實 主    文 1 附表一編號1 陳耀霖共同販賣第三級毒品，處有期徒刑貳年壹月。 2 附表一編號2 陳耀霖共同販賣第三級毒品，處有期徒刑壹年捌月。 3 附表一編號3 陳耀霖共同販賣第三級毒品，處有期徒刑壹年伍月。 4 附表一編號4 陳耀霖共同販賣第三級毒品，處有期徒刑壹年伍月。 5 附表一編號5 陳耀霖共同販賣第三級毒品，處有期徒刑壹年伍月。 6 附表一編號6 陳耀霖共同販賣第三級毒品，處有期徒刑壹年陸月。 7 附表一編號7 陳耀霖共同販賣第三級毒品，處有期徒刑壹年捌月。 8 附表一編號8 陳耀霖共同販賣第三級毒品，處有期徒刑壹年拾月。 9 犯罪事實欄二 陳耀霖轉讓偽藥，處有期徒刑參月。 
附表三：
編號 物品名稱及數量 備註 1. 白色結晶21包 經送衛生福利部草屯療養院鑑驗，結果均為第三級毒品愷他命（檢驗前總淨重33.4498公克，驗餘淨重32.5234公克，純度99%，總純質淨重33.1153公克，見偵卷第219至229頁），乃供被告陳耀霖販賣之第三級毒品。 2. 毒品果汁包37包 經送內政部警政署刑事警察局鑑驗，結果含第三級毒品4-甲基甲基卡西酮（驗前總毛重297.49公克，驗前總凈重約260.49公克，隨機抽驗1包，該包檢驗前淨重9.26公克，純度約1%，驗後淨重7.65公克，推估左列毒品果汁包37包均含4-甲基甲基卡西酮之驗前總純質淨重約2.60公克，見偵卷第271頁），乃供被告陳耀霖販賣之第三級毒品。 3. 梅錠10顆 經送衛生福利部草屯療養院鑑驗，結果含第二級毒品甲氧基甲基安非他命、第三級毒品硝甲西泮及第四級毒品硝西泮（送驗單位指定鑑驗1包，該包檢驗前淨重1.206公克，驗餘淨重0.5453公克，見偵卷第219、227頁），乃被告陳耀霖意圖販賣而持有之第二、三、四級毒品。 4. iphone 6S粉紅色行動電話（序號000000000000000號；含門號0000000000號之SIM卡）1支 供被告陳耀霖本案販賣第三級毒品所用之物。 5. iphone X黑色行動電話（序號00000000000000號；含門號0000000000號之SIM卡）1支 供被告陳耀霖本案販賣第三級毒品所用之物。 6. 現金新臺幣1萬9,500元 被告陳耀霖本案販賣第三級毒品之犯罪所得。 7. 車牌號碼000-0000號銀色自小客車1 輛 非被告陳耀霖所有，且業已發還訴外人洪大偉（見偵卷第309頁臺中市政府警察局第六分局證物認領保管單）。 8. iphone 7黑色行動電話（序號000000000000000號；含門號0000000000號之SIM卡）1支 被告洪育瑋所有，與本案所犯之幫助販賣第三級毒品罪無關。